臺灣臺南地方法院民事裁定
                                110年度司監宣字第55號
聲  請  人  林季良  
            林思妤即林幸樺


關  係  人  林咏頡  


上列聲請人請求指定會同開具財產清冊之人事件，本院裁定如下
：
    主  文
指定林咏頡（男，民國00年00月00日生，身分證統一編號：Z000
000000號)為受監護宣告人張金滿（女、民國00年00月00日生、
身分證統一編號：Z000000000號）之會同開具財產清冊之人。
聲請程序費用新臺幣壹仟元由受監護宣告人張金滿負擔。
    理  由
一、本件聲請意旨略以：張金滿前經鈞院89年度禁字第12號民事
    裁定宣告為禁治產人，聲請人林季良、林思妤為張金滿之子
    女，爰依法聲請鈞院准予指定林咏頡為會同開具財產清冊之
    人等語。
二、按民法總則中華民國97年5月2日修正之條文施行前，已為禁
    治產宣告者，視為已為監護宣告，並於修正施行後，適用修
    正後之規定，此觀民法總則施行法第4條第2項之規定自明。
    又中華民國97年5月2日修正之民法親屬編第四章條文施行前
    所設置之監護人，於修正施行後，適用修正後之規定，民法
    親屬編施行法第14條之2 亦定有明文。從而，前受禁治產宣
    告者，視為新修正之監護宣告。復按受監護宣告之人應置監
    護人；法院為監護之宣告時，應依職權就配偶、四親等內之
    親屬、最近一年有同居事實之其他親屬、主管機關、社會福
    利機構或其他適當之人選定一人或數人為監護人，並同時指
    定會同開具財產清冊之人，修正後之民法第1110條、第1111
    條第1項定有明文。
三、經查，聲請人主張相對人張金滿前經本院以89年度禁字第12
    號裁定宣告為禁治產人，並由聲請人林季良為其監護人等事
    實，有聲請人所提戶籍謄本在卷可稽，且經本院依職權調
    取本院89年度禁字第12號民事裁定書核閱無誤，則參諸上開
    民法總則施行法第4條第2項規定，應視為相對人張金滿已受
    監護宣告，是聲請人依上開民法第1111條第1項規定，聲請
    為受監護宣告人張金滿指定會同開具財產清冊之人，自屬合
    法。本院審酌受監護宣告人張金滿之親屬均同意由受監護宣
    告人之孫林咏頡擔任本件會同開具財產清冊之人，此有聲請
    人所提出之親屬會議同意書、親屬系統表、戶籍謄本、印鑑
    證明書在卷可稽，故由林咏頡擔任會同開具財產清冊之人，
    應無不適之處，爰指定林咏頡為會同開具財產清冊之人。
四、依家事事件法第164條第2項，裁定如主文。
中　　華　　民　　國　　111 　年　　1 　　月　　11　　日
                  家事法庭 司法事務官　
以上正本係照原本作成。。
如對本裁定抗告須於裁定送達後10日內向本院提出抗告狀，並應
繳納抗告費新台幣1000元整。
中　　華　　民　　國　　111 　年　　1 　　月　　11　　日
                           書  記  官　曾建中